臺灣高等法院刑事判決
111年度上易字第1305號
上  訴  人  臺灣臺北地方檢察署檢察官
被      告  簡仲良



上列上訴人因被告詐欺案件，不服臺灣臺北地方法院111年度審
易字第1100號，中華民國111年7月28日第一審判決（起訴案號：
臺灣臺北地方檢察署110年度偵字第16312號）關於刑之部分，提
起上訴，本院判決如下：
    主  文
上訴駁回。
    理  由
一、上訴人即檢察官明示僅就原判決之刑提起上訴（本院卷第17
    頁上訴書、第220頁審判筆錄），按「上訴得明示僅就判決
    之刑、沒收或保安處分一部為之」，刑事訴訟法第348條第3
    項定有明文，是本件上訴審理範圍僅及於原判決關於刑之部
    分，不及於其餘之犯罪事實及沒收部分。
二、刑法第57條序文明定：「科刑時應以行為人之責任為基礎，
    並審酌一切情狀」，既以罪責作為基礎，以下經原審認定之
    犯罪事實，雖非在上訴審理範圍之內，仍臚列如下，以資審
    認原判決關於刑之部分是否符合罪刑相當之原則：簡仲良與
    黃慶申（另經檢察官為不起訴處分）透過宗教活動認識徐崇
    瀚，簡仲良竟意圖為自己不法之所有，基於詐欺取財之犯意
    ，先委由不知情之黃慶申於不詳時、地，以電話向徐崇瀚佯
    稱有穩定投資方案，內容為投資美金4萬元，依當時匯率新
    臺幣31.630元換1美元計算折合為新臺幣126萬5,200元，每
    年可獲利投資額之8%（即美金3,200元），2年後可將所投資
    之美金4萬元及投資額之16%（即美金6,400元）取回云云，
    嗣經簡仲良向徐崇瀚介紹上開投資方案後，致徐崇瀚信以為
    真陷於錯誤，表示願意投資，並於民國105年12月2日上午某
    時許，在新北市○○區○○○路00號統一超商二十張門市內，由
    黃慶申將填妥資料之中國信託銀行匯出匯款申請書交付予徐
    崇瀚，向其表示為電話中所述投資方案，要求徐崇瀚簽名，
    徐崇瀚不疑有他，在前揭申請書上簽名後，前往附近中國信
    託商業銀行臨櫃匯款美金4萬元至簡仲良指定之境外帳戶。
    簡仲良又透過黃慶申於不詳時、地，交付Sun Gold Global 
    Investors Inc.(賽席爾商揚金國際服務公司，下稱揚金公
    司）開立之收據、投資證書、信託承諾債券受益憑證等資料
    予徐崇瀚，用以取信於徐崇瀚。然簡仲良並未將款項投資操
    作，反挪為己用投入億圓富控股集團。嗣簡仲良於不詳時、
    地與徐崇瀚見面，簡仲良告知徐崇瀚因其遭他人提告詐欺而
    帳戶遭凍結，無法返還徐崇瀚所投資上開款項等情，徐崇瀚
    始知揚金公司未在香港辦理登記，其後又多次向簡仲良催討
    款項，簡仲良均未回覆，徐崇翰始知受騙。
三、本案當事人即檢察官及被告簡仲良，對於後述與刑有關證據
    之證據能力均不爭執，本院查無證據得認後述證據之取得有
    何違法情事，且認為後述證據之內容與刑之認定有關，爰合
    法調查後引為本案裁判之依據。
四、被告所為，均係犯刑法第339條第1項之詐欺取財罪，為原判
    決認定在案，爰為以下刑之判斷：原審以本案犯罪事實所呈
    現之行為人責任為基礎，參考被告及告訴人徐崇瀚所述、原
    審法院111年3月4日調解筆錄、被告前案紀錄表及其他與被
    告罪責及個人情狀相關之卷附資料，審酌被告係因投資事業
    週轉失靈，為填補財務缺口而犯罪之動機及目的；被告以高
    額利息報酬之投資方案為餌，誘騙告訴人交付金錢之犯罪手
    段；告訴人受有美金4萬元之損害等與罪責相關之事項，兼
    衡本案發生前未有前科之素行；大專畢業，現另案在監服刑
    ，入監前從事業務，需撫養母親及小孩之智識程度及生活狀
    況；坦承犯行，事後與告訴人達成調解，但迄未依約支付金
    錢之犯後態度等與復歸社會可能相關之事項，量處有期徒刑
    1年，核其科刑，業已依據刑法第57條所示之原則，並充分
    審酌所列量刑因子及一切情狀，包括被告未依調解約定支付
    金錢之犯後態度，合於罪刑相當原則，要無恣意或濫用裁量
    情事，檢察官上訴意旨指摘原判決未考量被告未履行調解條
    件，犯後態度顯非良好，刑度過輕等語，核無理由，應予駁
    回。
據上論斷，依刑事訴訟法第368條，判決如主文。
本案經檢察官郭郁提起公訴，檢察官吳春麗提起上訴，檢察官趙燕利到庭執行職務。
中　　華　　民　　國　　111 　年　　10　　月　　18　　日
                  刑事第三庭    審判長法　官  張惠立
                                      法　官  廖怡貞
                                      法　官  張道周
以上正本證明與原本無異。
不得上訴。
                                      書記官  彭秀玉
中　　華　　民　　國　　111 　年　　10　　月　　18　　日